臺灣臺北地方法院刑事判決　　　　　　　94年度易字第1552號
公　訴　人　臺灣臺北地方法院檢察署檢察官
被　　　告　甲○○
上列被告因違反毒品危害防制條例案件，經檢察官提起公訴（九
十四年度毒偵字第二七七一號），被告於準備程序中先就被訴事
實為有罪之陳述，經本院告以簡式審判之旨，並聽取當事人之意
見後，本院合議庭裁定行簡式審判程序後，本院判決如下：
    主  文
甲○○施用第二級毒品，累犯，處有期徒刑肆月，如易科罰金，
以佰元折算壹日。扣案之玻璃球吸食器壹支沒收之。
    事  實
一、甲○○前於(一)民國八十四年九月間，因違反麻醉藥品管理條
    例案件，經本院以八十四年度訴字第一四七五號判決判處有
    期徒刑三月，緩刑三年，嗣經確定，又於(二)八十五年七月間
    ，再因違反麻醉藥品管理條例案件，經本院以八十五年度易
    字第二０一０號判決判處有期徒刑四月，嗣經確定，前開(一)
    案件之緩刑宣告乃因其於緩刑期間更犯(二)案件而遭撤銷，（
    而於八十七年六月一日縮短刑期執行完畢，）復於(三)八十六
    年八月間，因違反麻醉藥品管理條例案件，經本院以八十六
    年度訴字第九八五號判決判處有期徒刑五月，嗣經確定，於
    (四)八十七年七月間，因犯偽造有價證券等案件，經臺灣高等
    法院以八十七年度上訴字第一九０二號判決判處有期徒刑一
    年二月，確定後由臺灣高等法院就甲○○所犯上開(二)、(三)、
    (四)案件以八十七年度聲字第一五五五號裁定定應執行有期徒
    刑一年九月，於八十八年十月一日縮短刑期執行完畢，再於
    (五)八十九年七月間，因施用第二級毒品安非他命（下稱安非
    他命）而犯違反毒品危害防制條例案件，經本院以八十九年
    度毒聲字第一七一八號裁定送觀察勒戒，因認有繼續施用毒
    品傾向，經本院以八十九年度毒聲字第二一五０號裁定令入
    強制戒治，經臺灣臺北地方法院檢察署（下稱臺北地檢署）
    檢察官於九十一年四月一日以九十一年戒毒偵字第七四號不
    起訴處分書為不起訴處分確定在案，其復於(六)九十三年二月
    間，因犯竊盜案件，經本院以九十三年度簡字第二三三號判
    決判處有期徒刑五月，於(七)九十三年六月間，復因犯竊盜案
    件，經本院以九十三年度簡字第一二０九號判決判處有期徒
    刑六月，於(八)九十三年九月間，因違反動產擔保交易法案件
    ，經本院以九十三年度簡字第二二九五號判決有期徒刑三月
    ，於上開(六)、(七)、(八)三案件確定後，由臺北地檢署檢察官聲
    請定其應執行之刑，經本院以九十三年度聲字第二一一五號
    裁定應執行有期徒刑十一月，嗣於九十四年三月二十六日執
    行完畢。
二、甲○○基於施用安非他命之犯意，於九十四年八月五日某時
    ，在其位於臺北縣新店市○○路○段二七五號二樓之住處內
    ，以其所有之玻璃球吸食器一支施用安非他命一次。嗣於九
    十四年八月七日下午六時四十分許，甲○○行經臺北市○○
    區○○路二段二三三巷底前，因形跡可疑而為警盤查，甲○
    ○未能提出身分證件，乃搭乘警用巡邏車前往臺北市政府警
    察局文山第二分局（下稱文山二分局）興隆派出所接受調查
    ，抵達文山二分局興隆派出所時，為警發現於警用巡邏車右
    後座前之置物袋有上開甲○○所有供其施用安非他命所用、
    已經破裂之玻璃球吸食器一支予以扣案，並經警採集其尿液
    送驗發現呈安非他命陽性反應，而知甲○○有上開施用安非
    他命之犯行。
三、案經文山二分局移送臺北地檢署檢察官偵查起訴。
    理  由
一、證據之認定：
    上開事實二之部分，有被告甲○○於前述時地為警查獲，經
    警採集其尿液送臺灣檢驗科技股份有限公司以酵素免疫分析
    法初步檢驗及氣相層析質譜儀法確認檢驗，結果發現有安非
    他命類陽性反應之濫用藥物尿液檢驗報告一紙附卷足憑（毒
    偵字卷第八頁參照），且有破裂之玻璃球吸食器一支扣案可
    證，且被告對上開事實二之部分於本院九十四年十一月二十
    九日審理時供承不諱（本院當日審判筆錄參照），是依(一)前
    開濫用藥物尿液檢驗報告一紙及(二)扣案之破裂之玻璃球吸食
    器一支等補強證據已足資擔保被告於本院審理中所為之上開
    任意性自白具有相當程度之真實性，而得確信被告前述自白
    之犯罪事實確屬真實，從而依刑事訴訟法第一百五十六條第
    一項及同條第二項規定，自得依被告前述自白及該補強證據
    認定被告確有為前述施用安非他命一次之犯行，本件事證明
    確，被告之犯行堪以認定。
二、論罪科刑之法律適用：
  (一)核被告甲○○所為，係犯毒品危害防制條例第十條第二項之
    施用第二級毒品罪。其施用安非他命前後持有安非他命之低
    度行為，應為施用安非他命之高度行為所吸收，不另論罪。
  (二)查被告有如事實一之部分所載之犯罪科刑執行情形，有臺灣
    高等法院被告全國前案紀錄表一份及被告所犯前開案件之判
    決書及裁定書等件在卷可稽，前受有期徒刑執行完畢，於五
    年以內再犯本件有期徒刑以上之罪，為累犯，應依刑法第四
    十七條之規定加重其刑。
  (三)爰審酌被告於毒品危害防制條例公布生效後曾由本院裁定送
    觀察勒戒及強制戒治，並由臺北地檢署檢察官為不起訴處分
    確定，顯見其未因前所受觀察勒戒及強制戒治之處分而決心
    改過及其智識程度、品行、犯後尚能坦承犯行、態度良好等
    一切情狀，量處如主文所示之刑，並諭知易科罰金之折算標
    準。
  (三)扣案之破裂之玻璃球吸食器一支，為被告所有供其為本件施
    用安非他命所用之物，為被告於本院九十四年十一月二十九
    日供承在卷（本院當日審判筆錄參照），本院認上開扣案之
    吸食器，均不宜發還被告繼續持有，均有沒收之必要，依刑
    法第三十八條第一項第二款、第三項之規定，予以宣告沒收
    之。
據上論斷，應依刑事訴訟法第二百七十三條之一第一項、第二百
九十九條第一項前段，毒品危害防制條例第十條第二項，刑法第
十一條前段、第四十七條、第四十一條第一項前段、第三十八條
第一項第二款，罰金罰鍰提高標準條例第二條，判決如主文。
本案經檢察官蘇維達到庭執行職務。
中　　華　　民　　國　　94　　年　　12　　月　　13　　日
　　　　　　　　　刑事第九庭    法　官　林怡秀
本件正本證明與原本無異。
如不服本判決，應於判決送達後十日內，向本院提出上訴狀。
　　　　　　　　　　　　　　　　書記官　林義盛
中　　華　　民　　國　　94　　年　　12　　月　　13　　日
附錄本案論罪科刑法條全文：
毒品危害防制條例第十條：
施用第一級毒品者，處六月以上五年以下有期徒刑。
施用第二級毒品者，處三年以下有期徒刑。
